臺灣高等法院交通事件裁定　　　　　　100年度交抗字第743號
抗　告　人
即受處分人　蒲盛松
上列抗告人因違反道路交通管理處罰條例案件，不服臺灣板橋地
方法院一百年度交聲字第一七○九號，中華民國一百年五月三十
一日裁定（原處分案號：北市裁催字第裁二二─Ｃ000000
00號），提起抗告，本院裁定如下：
    主  文
抗告駁回。
    理    由
一、原裁定意旨略以：受處分人蒲盛松於民國九十九年二月十八
    日中午十二時十四分許，駕駛車牌號碼八五一－ＹＨ號營業
    一般小客車，在臺北縣板橋巿（現改制為新北巿板橋區○○
    ○路路段，因有「汽車行駛於一般道路上，汽車駕駛人未繫
    安全帶」之違規行為，為臺北縣政府警察局（現改制為新北
    巿政府警察局）板橋交通分隊警員當場攔停製單舉發，嗣經
    原處分機關臺北巿交通裁決所於一百年四月十五日以北巿裁
    催字第裁二二─Ｃ00000000號裁決書，依道路交通
    管理處罰條例第三十一條第一項規定，裁處罰鍰新臺幣（下
    同）一千五百元。原處分核無違誤，受處分人之異議為無理
    由，應予駁回等語。
二、抗告意旨略以：伊僅係移動至平行處之排班點載客而已，應
    無違繫安全帶之立法意旨。該名開單警員每天可開出六十多
    張罰單，絕大部分為計程車司機，其心態可議，且該警員薪
    資為七萬多元，應與賺取開罰單之獎金有關，該警員取締開
    單並不合理、不公平。原審未開庭調查該警員薪資何以比一
    般警員多，亦未調查其他同遭該警員以未繫安全帶開單之司
    機之現身說法，以明該警員之惡行，原審棄民於不顧，乃惡
    劣警員之幫兇，伊懇請鈞院撤銷原裁定云云。
三、按汽車行駛於道路上，其駕駛人、前座或小型車後座乘客未
    依規定繫安全帶者，處駕駛人一千五百元罰鍰，道路交通管
    理處罰條例第三十一條第一項前段定有明文。
四、本院經查：
  (一)抗告人蒲盛松於九十九年二月十八日中午十二時十四分許，
    駕駛車牌號碼八五一－ＹＨ號營業一般小客車，行駛在臺北
    縣板橋巿新站路路段時，未繫安全帶，為臺北縣政府警察局
    板橋交通分隊警員當場攔停，並填製舉發違反道路交通管理
    事件通知單予以舉發，嗣原處分機關調查後，認上開違規行
    為屬實，乃以裁決書依道路交通管理處罰條例第三十一條第
    一項規定，裁處抗告人罰鍰一千五百元等情，有臺北縣政府
    警察局北縣警交大字第Ｃ00000000號舉發違反道路
    交通管理事件通知單、臺北巿交通事件裁決所北市裁催字第
    裁二二─Ｃ00000000號裁決書及臺北縣政府警察局
    板橋分局九十九年六月十日北縣警板交裁字第○九九○○二
    三二二六號書函各一份等影本附卷可稽，且為抗告人於異議
    狀及抗告狀中所自承，是抗告人於上開時、地，確有「汽車
    行駛於一般道路上，汽車駕駛人未繫安全帶」之違規事實，
    已堪認定，其抗告意旨指稱伊僅係移動至平行處之排班點載
    客而已，應無違繫安全帶之立法意旨云云，純屬其個人意見
    之詞，委無足採。
  (二)又抗告人抗告意旨雖指稱該名開單警員多係對計程車司機開
    單，心態可議，且該警員薪資較一般警員多，應與開罰單之
    獎金有關，該警員取締開單並不合理、不公平云云，惟按交
    通警察勤務之目的係為加強道路交通管理，維護交通秩序，
    確保交通安全，而通常交通違規行為瞬息而生，本於機動性
    及時效性，自得對所目擊現時交通違規即予攔停舉發或逕行
    舉發，以維護其他用路人之安全，且交通警員製單舉發違反
    道路交通管理處罰條例所列之違規事實，本質上為行政處分
    ，係公務員基於職務上權力，依法就特定之具體事件所為具
    公法上效果之單方行政行為，基於公務員為公法上行為具有
    公信力之原則，該行政處分當可被推定為真正，其據以依法
    處分之事實認定亦為正確無誤，本此公信原則，乃立法者賦
    予行政機關制定違反道路交通事件統一裁罰基準及處理細則
    ，使執勤警員得當機處分以維護交通秩序、安全之行政目的
    。本件抗告人既未就執勤警員之舉發有誤提出確實證據以供
    調查，亦無任何證據足資證明執勤警員有捏造事實違法取締
    之情事，則執勤警員本其維護交通秩序、安全職責所為之舉
    發，自應受到合法、正確之推定，是抗告人抗告意旨指稱該
    警員取締開單不合理、不公平云云，自非可採。
  (三)抗告人抗告意旨另指稱原審未開庭調查該警員薪資何以比一
    般警員多，亦未調查其他同遭該警員以未繫安全帶開單之司
    機之現身說法，以明該警員之惡行云云，惟法院受理有關交
    通事件，依道路交通管理處罰條例第八十九條前段規定，準
    用刑事訴訟法之規定。惟準用有其自然限度，僅就某事項所
    定之法規，於性質不相牴觸之範圍內，適用於其他事項之謂
    （最高法院四十一年台非字第四七號判例意旨參照）。道路
    交通管理處罰條例事件之本質為行政罰，與以追訴犯罪、實
    踐國家刑罰權為規範目的之刑事訴訟程序有間，法院受理交
    通聲明異議案件，既係以裁定為之，準用刑事訴訟法之規定
    ，即不以直接審理、言詞辯論、勘驗、鑑定為必要。且依道
    路交通事件處理辦法第十五條規定，法院就聲明異議之事件
    ，必要時，得訊問受處分人及其他關係人，並得傳喚證人，
    命行鑑定，實施勘驗。則法院於交通聲明異議事件，是否傳
    訊受處分人、證人或為鑑定、勘驗，乃屬法院之裁量權。況
    依抗告人上揭所稱未經調查事項之意旨，縱經調查亦與抗告
    人有無本件違規事實無關，原審審酌卷內事證，認抗告人駕
    駛汽車於一般道路上，有未繫安全帶之違規事實已臻明確，
    無庸再予傳訊抗告人或證人，自無不合。況抗告人請求調查
    者僅係警員之薪資及取締對象，並不影響本件抗告人之違規
    事實之成立，是抗告意旨以前詞置辯，殊難憑採。
  (四)綜上所述，抗告人確有「汽車行駛於一般道路上，汽車駕駛
    人未繫安全帶」之違規行為，原審法院因認原處分機關就抗
    告人之上開違規行為，依據道路交通管理處罰條例第三十一
    條第一項規定，裁處抗告人罰鍰新臺幣一千五百元，核無違
    誤，而駁回抗告人於原審法院之聲明異議，經核並無不合，
    抗告人猶執陳詞，提起抗告，為無理由，應予駁回。
五、據上論結，應依道路交通事件處理辦法第二十五條，刑事訴
    訟法第四百十二條，裁定如主文。
中    華    民    國   100    年    7     月    8     日
                  刑事第二庭審判長法  官  洪光燦
                                  法  官  林恆吉
                                  法  官  宋明蒼
以上正本證明與原本無異。
不得再抗告。
                                  書記官  陳紀語
中    華    民    國   100    年    7     月    8     日